# 请教陈版主：公司委外建设一个酒店系统平台入账的处理

提问人：计学小兵 时间：2015-05-30 00:38:02
A公司委托B公司建设开发酒店的系统平台，A公司是系统平台的产权所有者，并且是该系统平台的运营商。B公司建设开发该系统平台，系统平台中包括网络硬件 500 ，网络软件开发费 400 万，由于该系统平台中硬件与软件是一个整体，无网络硬件支撑，该网络平台无法运营。A公司日后在运营中主要通过该网络平台进行点播、广告中进行收费。而B公司通过采购此类网络硬件及开发网络平台，从而将该事项整体开具了一张技术服务费的发票给A公司，请问陈老师A公司可否将此事项直接作为无形资产？是否要区分固定资产（但只有技术服务费发票）以及无形资产进行入账？具体如何入账，请陈老师指导。谢谢！

回答人：chenyiwei
首先，对于系统硬件部分，应当按照其公允价值（类似硬件的市价）确认为固定资产，并在其使用年限内计提折旧。如果合同约定的硬件价格 500 万与市场价格无重大偏离的，可以引用合同报价作为确定其入账价值的依据。 其次，对于软件部分，应参考《瑞华研究2010 ～ 2014 汇编》之“问题1-2-1（外包的开发活动的相关支出的资本化问题）”，确定其实质上是自行研发（外包）还是外购无形资产。如果属于外购无形资产的，则应将相应支出（合同总价扣除硬件价款后的剩余金额）作为无形资产的入账价值；如果属于自行研究开发活动外包的，则参照无形资产准则对资本化开始时点的判断标准，确定是否可将此类支出资本化。

提问人：zhs7403 时间：2015-05-30 09:59:13
陈老师， 7 好准则有类似问题表述是全部进入固定资产，cpa教材 2015 版本 101 页也有类似。 我理解您的思路没问题。我想问的是 2 者区别是什么?还是都可以接受方式？

回答人：chenyiwei
软件和硬件是可以拆分的，并不是依附于硬件的嵌入式软件，所以可以分别确认为固定资产和无形资产，分别在其各自的使用寿命内、以不同的方式为企业带来未来经济利益。